

# Jorge Macías Cordobés

Junior Full Stack Developer

# **CONTACTO**

in/jorge

github.com/jorgemc94

+34 608 410 012

jorgemc1294@gmail.com

Madrid, Cáceres, España

# STACK TECNOLÓGICO

JavaScript - TypeScript - React - Redux -Node.js - Express - MongoDB - SQL -PHP - Laravel - AWS Lambda - Testing -Jest - Cypress - DevOps

# **PROYECTOS**

- Hotel Miranda
- OXYGEN-Shop
- Gallery Photos
- <u>Dashboard Miranda</u>

### **PORTFOLIO**



<u>Portfolio</u>

# SOBRE MI

Soy un desarrollador Junior Full Stack con una gran pasión por el desarrollo web. He adquirido experiencia práctica en la creación de aplicaciones web modernas utilizando tecnologías como [JavaScript, React, Node.js, etc.], y me entusiasma seguir aprendiendo y creciendo en este campo.

### **IDIOMAS**

Español: nativo - Inglés: B1

### MÁS INFORMACION

- Disponibilidad Inmediata.
- Disponibilidad Geográfica.
- Carnet de conducir.

# **EXPERIENCIA**

## **Junior Full-Stack Developer**

OXYGEN Workspace (Madrid) | Jun 2024 - Actualidad

Desarrollo de aplicación web de gestión hotelera: sitio web y panel de control (gestión de disponibilidad, reservas, habitaciones y usuarios)

# **Técnico Informático**

Navas del Madroño y alrededores, Junio 2015 - Actualidad

- Montaje de equipos informáticos.
- Puesta a punto de equipos informáticos.
- Instalación de programas o herramientas útiles para locales.

#### Camarero

Restaurante Casa Chumi | Marzo 2017 - Septiembre 2023

### **Técnico Informático (Prácticas)**

Speed PC Cáceres. | Marzo 2015 - Junio 2015

- Montaje de equipos informáticos.
- Puesta a punto de equipos informáticos.
- Configuración de redes.
- Configuración de periféricos.

# **FORMACIÓN**

# Junior Full-Stack Developer (MERN) OXYGEN Academy & Recruiting | Feb 2024 - Actualidad

Desarrollo de aplicaciones web con acompañamiento de desarrolladores senior. Despliegue de proyectos en AWS

#### Desarrollador Web Full Stack

### Arroyo de la Luz | Mayo 2022 - Agosto 2022

creación aplicaciones web, tanto en el front-endcomo en el back-end Se utilizan lenguajes como HTML, CSS, JavaScript, y tecnologías como Node.js, bases de datos y APIs

# Administración Sistemas Informáticos en Red IES ÁGORA | Septiembre 2016 - Marzo 2018

instalar, configurar y gestionar redes y servidores, asegurando su seguridad y correcto funcionamiento. También incluye el manejo de sistemas operativos, virtualización y servicios en la nube.

# Sistemas Microinformáticos y Redes IES SAN PEDRO DE ALCÁNTARA | Septiembre 2013 -Junio 2015

instalar, configurar y mantener equipos informáticos y redes locales. Se cubren aspectos de hardware, sistemas operativos, redes, seguridad y resolución de problemas.